臺灣高等法院刑事判決　　　　　　　　94年度交上易字第48號
　　上　訴　人
　　即　被　告　甲○○
上列上訴人因過失傷害案件，不服臺灣桃園地方法院93年度交易
字第350號，中華民國94年1月6日第一審判決（聲請簡易處刑案
號：臺灣桃園地方法院檢察署93年度偵字第6476號），提起上訴
，本院判決如下：
    主  文
上訴駁回。
    事實及理由
一、本案經本院審理結果，認第一審以上訴人即被告甲○○犯刑
    法第284條第1項前段之過失傷害罪，並於理由中敘明被告合
    於自首之規定，並引用刑法第62條前段，減輕其刑，判處有
    期徒刑3月，並諭知易科罰金折算之標準為300元折算1日，
    認事用法及量刑均無不當，應予維持，並引用第一審判決書
    記載之事實、證據及理由（如附件）。
二、被告上訴意旨略以：其固駕駛車牌號碼ＧＧ─2097號自用小
    客車與告訴人騎乘之ＲＸＧ─818號輕型機車撞擊，告訴人
    乙○○人車倒地，並因此受有左足背嚴重撕脫傷併皮膚缺損
    （13×9×3公分），骨暴露出，併左足第一足蹠骨粉碎性骨
    折傷害等情，惟失口否認有何過失行為，辯稱：當時交通號
    誌綠燈亮起後，伊剛起步，沒多久與一輛金色車子會車，隨
    即伊聽到碰撞聲，伊就緊急右轉並停車，就看到告訴人人車
    倒地停在路邊，伊駕車沒有超出遵行之車道，是告訴人將機
    車騎乘至伊行駛的車道上云云。
三、本院經查：
  (一)證人即告訴人乙○○除於原審中證稱：「伊當時騎乘機車在
    慢車道上，準備要在前方富國路90巷右轉，但是被告要轉彎
    要往永安路方向行駛，結果彎不過去，才會從對向開到伊行
    駛的慢車道上，伊看到後便更靠右邊行駛，但仍被被告撞到
    ，伊只記得當時我是左腳被撞到，被告汽車保險桿有割到我
    的腳」等語（原審卷第28、30、31頁），其於本院亦證稱：
    「伊當時在慢車道上，後來伊看到被告駕車跨越到我的車道
    轉不過去，伊就更往靠右行使還是沒有辦法閃開，因為伊準
    備從九十巷右轉準備上班，伊的上班地點在中正路1247號14
    樓之3號名仕興業公司，所以伊會走慢車道，不會走快車道
    ，伊看他從大竹往永安方向行駛但是轉不過去，就跨越到伊
    的車道上來，現場的彎道很彎，他彎不過來所以跨到伊的車
    道上來，伊沒有侵入對方的車道，如果伊有侵入對方車道，
    伊如何在撞擊後，還能繼續安全騎乘到我的車道上，然後倒
    地刮地。因為當時是上班時間，店家都還沒有開」等語（本
    院卷94年6月14日筆錄第4頁），告訴人即證人乙○○於原審
    及本院審理中所證述車禍被撞過程，前後證述情節一致，又
    被告於偵查中亦自承：「伊汽車左前保險桿車燈受損，是這
    個部位與告訴人機車有擦撞」等語（偵查卷第21頁），核與
    被告汽車於肇事後之車損：車前保險桿左側碰損，左側方向
    燈鬆脫懸吊等情相符（偵查卷第15頁下方照片），另依證人
    乙○○騎乘之ＲＸＧ─818號輕型機車被撞後之現場照片觀
    之，該機車右側倒地，機車車頭並無被撞擊痕跡，但機車左
    側腳踏板處有撞擊破損痕跡（偵查卷第16頁照片），而證人
    乙○○之傷勢為：左足背嚴重撕脫傷併皮膚缺損（13×9×3
    公分），骨暴露出，併左足第一足蹠骨粉碎性骨折等情，有
    敏盛醫院診斷書在卷可稽（偵查卷第10頁），均為外力碰撞
    後之傷勢，並非一般性之擦傷，綜上各情，參互以觀，應係
    被告之汽車保險桿左側撞擊證人乙○○機車左側腳踏板處及
    其左腳，可堪認定。
  (二)又依現場圖觀之，在被告行駛車道之方向，近肇事地點之前
    附近為一彎道，業經本院勘驗現場屬實，並繪製有現場圖及
    照片12張在卷可稽（附於本院卷內），被告駕駛汽車行經彎
    道時，若稍有疏忽，依物理之離心力之慣性作用，確實極易
    駛入對向車道，另觀以卷附之道路交通事故現場圖及現場照
    片9張可知（偵查卷第11、14至16頁），在告訴人乙○○行
    駛之慢車道上有3. 4公尺之刮地痕，且掉落物均掉落在告訴
    人機車附近，而無任何掉落物在被告行車方向之車道上，且
    證人即本件第一位到場處理之警員張榮仁於原審法院審理時
    證述：「（問：告訴人倒地機車距離分向線到刮地痕，此範
    圍內有無任何散落物？）無。」、「（問：刮地痕三點四公
    尺，是否是在告訴人的車道上，而非在被告的行車方向上？
    ）是。」（原審卷第25頁），則若是告訴人即證人乙○○騎
    乘機車駛入被告之車道與被告駕駛之汽車碰撞或人車倒地，
    理應在被告之車道上有散落物或刮地痕跡或血跡，然何以在
    被告行駛之車道上無任何刮地痕、散落物、血跡？反而是在
    告訴人乙○○行駛之慢車道上有3. 4公尺之刮地痕，且掉落
    物均掉落在告訴人機車附近，而無任何掉落物在被告行向之
    車道上，準此，本件車禍之碰撞地點，應係在告訴人行駛之
    慢車道上，至為明顯，從而，本件車禍應係被告駛經上揭路
    段時，因自己之疏失未遵行車道而侵入對向車道所致，彰彰
    明甚。
  (三)至於本件車禍事故，經桃園縣警察局桃園分局送請臺灣省桃
    園區車輛行車事故肇事委員會鑑定被告與告訴人行車事故發
    生原因，經該鑑定委員會函覆稱：因雙方當事人對於碰撞之
    位置各執一詞，相關佐證之資料不足，肇事情形不明，礙難
    鑑定等情，固有該鑑定委員會函在卷可稽（偵查卷第24頁）
    ，然臺灣省桃園區車輛行車事故肇事委員會，並無調查之權
    限，其鑑定之意見，僅能提供偵、審機關為辦案之參考，並
    無拘束力，偵審機關偵查、審判，仍應調查其他證據資料，
    以之為佐證，縱與該鑑定機關之鑑定意見相佐甚或不予採信
    鑑定結論，仍非法所不許，本件車禍之發生，被告確有過失
    ，已如上述，因此，本件車禍事故，縱使臺灣省桃園區車輛
    行車事故肇事委員會認雙方當事人對於碰撞之位置各執一詞
    ，相關佐證之資料不足，肇事情形不明，難以鑑定云云，仍
    難援為被告有利之事證。
四、綜上所述，被告上開所辯云云，無非係卸責之詞，不足採信
    ，過失傷害行為至為明確，空言否認，提起上訴，為無理由
    ，應予駁回。
據上論結，應依刑事訴訟法第373條、第368條，判決如主文。
本案經檢察官羅榮乾到庭執行職務。
中　　華　　民　　國　　94　　年　　7　　月　　5 　　日
　　　　　　　　　交通法庭審判長法　官  黃瑞華
　　　　　　　　　　　　 　　　 法　官  宋  祺
　　　　　　　　　　　　 　　　 法　官  蔡明宏
以上正本證明與原本無異。
不得上訴。
                                書記官  陳建邦
中　　華　　民　　國　　94　　年　　7　　月　　5 　　日
